【裁判字號】    98,訴,3302
【裁判日期】    981230
【裁判案由】    毒品危害防制條例
【裁判全文】
臺灣板橋地方法院刑事判決              98年度訴字第3302號
公  訴  人  臺灣板橋地方法院檢察署檢察官
被      告  甲○○
                    (現於臺灣臺北監獄臺北分監執行中)
上列被告因違反毒品危害防制條例案件，經檢察官提起公訴（98
年度毒偵字第5660號），被告於本院準備程序中就被訴事實為有
罪之陳述，經本院合議庭裁定由受命法官獨任進行簡式審判程序
，判決如下：
   主   文
甲○○施用第一級毒品，累犯，處有期徒刑捌月。
    事  實
一、甲○○前因施用毒品案件，經本院裁定送勒戒處所觀察、勒
    戒後，認無繼續施用毒品傾向，於民國88年3 月22日執行完
    畢釋放出所，並經臺灣板橋地方法院檢察署檢察官以88年度
    偵字第4193、18580 號為不起訴之處分確定；復因施用毒品
    案件，經臺灣桃園地方法院裁定送勒戒處所觀察、勒戒後，
    認有繼續施用毒品傾向，再經該院裁定令入戒治處所施以強
    制戒治，於95年2 月23日戒治執行完畢釋放出所，並經臺灣
    桃園地方法院檢察署以95年度戒毒偵字第69號為不起訴之處
    分確定；又因竊盜案件，經本院以94年度易字第991 號判處
    有期徒刑1 年確定；再因偽造文書、傷害案件，經本院以95
    年度訴字第2384號判處有期徒刑1 年4 月、4 月確定；另因
    施用毒品案件，經本院以95年度訴字第1738號判處有期徒刑
    8 月確定；嗣上開案件經減刑並定其應執行刑為有期徒刑1
    年7 月又15日確定；再因竊盜案件，經臺灣桃園地方法院以
    95 年 度易字第674 號判處有期徒刑1 年2 月確定，減刑為
    有期徒刑7 月確定，並與上開案件接續執行結果，於97年7
    月25日假釋出監並付保護管束，於97年10月3 日假釋期滿未
    經撤銷，以已執行完畢論。
二、詎甲○○猶不知悔改，復基於施用第一級毒品海洛因、第二
    級毒品甲基安非他命之犯意，於98年6 月29日中午某時，在
    其位於臺北縣板橋市○○街75巷2 弄11號2 樓住處內，以針
    筒注射之方式，同時施用第一級毒品海洛因、第二級毒品甲
    基安非他命一次。嗣於翌日3 時20許，為警在臺北縣五股鄉
    ○○路○ 段95巷口查獲，始知上情。
三、案經臺北縣政府警察局三重分局移送臺灣板橋地方法院檢察
    署檢察官偵查後提起公訴。
    理  由
一、程序方面：按除被告所犯為死刑、無期徒刑、最輕本刑為3
    年以上有期徒刑之罪或高等法院管轄第一審案件者外，於第
    一次審判期日前之準備程序進行中，被告先就被訴事實為有
    罪之陳述時，審判長得告知被告簡式審判程序之旨，並聽取
    當事人、代理人、辯護人及輔佐人之意見後，裁定進行簡式
    審判程序，刑事訴訟法第273 條之1 第1 項定有明文。經核
    ，本件被告甲○○所犯係死刑、無期徒刑、最輕本刑為3 年
    以上有期徒刑以外之罪，其於準備程序中就被訴事實為有罪
    之陳述，經法官告知簡式審判程序之旨，並聽取公訴人、被
    告之意見後，本院爰依首揭規定，合議裁定由受命法官獨任
    進行簡式審判程序，合先敘明。
二、上揭犯罪事實，業據被告於本院準備程序及審理時坦承不諱
    ，且被告為警查獲後所採集之尿液，經送驗結果，確呈嗎啡
    及甲基安非他命陽性反應，此有台灣檢驗科技股份有限公司
    98年7 月17日濫用藥物檢驗報告、臺北縣政府警察局三重分
    局查獲毒品案件被移送者姓名、代碼對照表各1 份在卷可憑
    。次查，該檢驗中心係先以酵素免疫分析法（ＥＩＡ）篩驗
    ，其尿液中海洛因代謝物嗎啡、甲基安非他命濃度超出檢測
    範圍，再以氣相層析質譜儀分析法（ＧＣ／ＭＳ）確認；其
    檢驗方法係以「氣相層析儀」先將物質氣化後，再經分析管
    分離，由於各種物質之沸點及對管柱之吸附力不同，在經過
    檢測器（Detect or ）測定後，表現出不同之滯留時間（
    Retension time），以滯留時間來判斷係何種物質；再利用
    「質譜儀」為檢測器，將物質撞擊成碎片，記錄其質譜圖。
    因每個化合物之鍵結能力不同，故不同之物質會有其特定之
    質譜圖，因此在物質之判斷上有如指紋之鑑定，在理論上，
    扣除人為因素，其精確度已接近百分之百。被告於98年6 月
    30日為警所採尿液送驗結果既有嗎啡、甲基安非他命之陽性
    反應，顯見被告供承其於98年6 月29日中午某時施用海洛因
    及甲基安非他命乙節非虛，足證被告自白應與事實相符，應
    予信實。又被告前因施用毒品案件，經本院裁定送勒戒處所
    觀察、勒戒後，認無繼續施用毒品傾向，於88年3 月22日執
    行完畢釋放出所，並經臺灣板橋地方法院檢察署檢察官以88
    年度偵字第4193、18580 號為不起訴之處分確定；復因施用
    毒品案件，經臺灣桃園地方法院裁定送勒戒處所觀察、勒戒
    後，認有繼續施用毒品傾向，再經該院裁定令入戒治處所施
    以強制戒治，於95年2 月23日戒治執行完畢釋放出所，並經
    臺灣桃園地方法院檢察署以95年度戒毒偵字第69號為不起訴
    之處分確定等情，有臺灣高等法院被告全國前案紀錄表在卷
    可稽，其於強制戒治釋放後，5 年內再犯本件施用第一、二
    級毒品之罪，依毒品危害防制條例第23條第2 項之規定，即
    應依法予以訴追處罰。從而，本案事證已臻明確，被告犯行
    洵堪認定，自應依法論科。
三、查海洛因及甲基安非他命分別係毒品危害防制條例第2條第2
    項第1款、第2款所規定之第一級毒品及第二級毒品，故核被
    告所為，係犯該條例第10條第1項之施用第一級毒品罪及同
    條第2 項之施用第二級毒品罪。其施用前持有海洛因、甲基
    安非他命之低度行為，應為施用之高度行為所吸收，不另論
    罪。又被告係於犯罪事實欄二所載時、地，以同一注射行為
    同時施用第一級毒品海洛因及第二級毒品甲基安非他命，業
    據被告於本院準備程序訊問時供明無訛；且經遍查全卷，尚
    無足以證明被告所述與事實不符之積極證據資料，依罪疑唯
    輕原則，自應作有利於被告之認定，故被告同時施用第一級
    毒品及第二級毒品所為係屬想像競合犯，均應從一重之施用
    第一級毒品罪處斷，公訴意旨未參酌上情而請求予以分論併
    罰，尚有未合。再被告前有如犯罪事實欄一所載之論罪科刑
    執行情形，有上開臺灣高等法院被告前案紀錄表在卷可憑，
    其於受徒刑執行完畢後5 年內，故意再犯本件有期徒刑以上
    之罪，為累犯，應依刑法第47條第1 項加重其刑。
四、爰審酌被告前經觀察勒戒及強制戒治仍未能戒斷其施用毒品
    之惡習，惟其犯後坦承其過，態度良好，核施用毒品屬於自
    殘行為，犯罪手段尚屬輕微，及其犯罪動機、目的、生活狀
    況、智識程度、所生危害等一切情狀，量處如主文所示之刑
    ，以資懲儆。扣案之注射針筒1 支，係在被告為警查獲時一
    同在場之友人房昆成隨身側背包內所扣得，為房昆成所有，
    業據房昆成於警詢時證述在卷( 見偵查卷第26頁) ，爰不宣
    告沒收，附此敘明。
據上論斷，應依刑事訴訟法第273 條之1 第1 項、第299 條第1
項前段，毒品危害防制條例第10條第1 項、第2 項，刑法第11條
前段、第47條第1 項、第55條，判決如主文。
本案經檢察官黃致中到庭執行職務。
中    華    民    國    98    年    12    月    30    日
                  刑事第十四庭   法  官   陳昭筠
上列正本證明與原本無異。
如不服本判決，應於判決送達後10日內敘明上訴理由，向本院提
出上訴狀 (應附繕本) ，上訴於臺灣高等法院。其未敘述上訴理
由者，應於上訴期間屆滿後20日內向本院補提理由書「切勿逕送
上級法院」。
                                 書記官   黃文儀
中    華    民    國    98    年    12    月    30    日
附錄本案論罪科刑法條全文
毒品危害防制條例第10條
施用第一級毒品者，處 6 月以上 5 年以下有期徒刑。
施用第二級毒品者，處 3 年以下有期徒刑。


司法院資訊處製作；財團法人民間司法改革基金會備份。
